臺灣新北地方法院刑事判決　　　　　 110年度審訴字第1089號
公　訴　人　臺灣新北地方檢察署檢察官
被　　　告　姚金豆


公設辯護人　本院公設辯護人姚孟岑
上列被告因傷害案件，經檢察官提起公訴（110 年度偵字第1611
5 號），被告於準備程序中就被訴事實為有罪之陳述，經本院合
議庭裁定改以簡式審判程序審理，判決如下：
    主  文
姚金豆犯傷害罪，處罰金新臺幣伍仟元，如易服勞役，以新臺幣
壹仟元折算壹日。
    事實及理由
一、本案犯罪事實及證據，除補充「被告姚金豆於本院準備及審
    理程序中之自白」外，其餘均引用如附件檢察官起訴書之記
    載。
二、論罪科刑：
  ㈠被告所為，係犯刑法第277 條第1 項之傷害罪。
  ㈡爰審酌被告與告訴人韓寶玉僅因細故發生爭執，不思理性溝
    通解決，竟對告訴人暴力相向，造成告訴人受有如起訴書所
    載之傷害，所為實屬不該，惟念犯後坦承犯行，態度尚可，
    且無前科紀錄，有臺灣高等法院被告前案紀錄表在卷可憑，
    素行良好，然迄今未能與告訴人達成和解或取得諒解，兼衡
    被告個人戶籍資料查詢結果註記國中畢業之教育程度、辯護
    人於準備程序中為被告辯護稱：被告之子有中度身心障礙，
    且由被告獨力扶養，家中經濟狀況不佳等語，並提出中華民
    國身心障礙證明為佐、被告之犯罪動機、目的、手段、告訴
    人所受傷勢、本案衝突發生原因與經過等一切情狀，量處如
    主文所示之刑，並諭知易服勞役之折算標準。
據上論斷，應依刑事訴訟法第273 條之1 第1 項、第299 條第1
項前段、第310 條之2 、第454 條第2 項，判決如主文。
本案經檢察官陳雅詩偵查起訴，由檢察官宋有容到庭執行職務。
中    華    民    國   110    年   11     月    8     日
                  刑事第二十三庭  法  官  龔書安
上列正本證明與原本無異。
如不服本判決，應於判決送達後20日內敘明上訴理由，向本院提
出上訴狀（應附繕本），上訴於臺灣高等法院。其未敘述上訴理
由者，應於上訴期間屆滿後20日內向本院補提理由書「切勿逕送
上級法院」。
                                  書記官  石秉弘
中    華    民    國   110    年    11    月    8     日
附錄本案論罪科刑法條全文：
中華民國刑法第277 條
傷害人之身體或健康者，處5 年以下有期徒刑、拘役或50萬元以
下罰金。
犯前項之罪，因而致人於死者，處無期徒刑或7 年以上有期徒刑
；致重傷者，處3 年以上10年以下有期徒刑。
--------------------------------------------------------
附件：
臺灣新北地方檢察署檢察官起訴書
                                    110年度偵字第16115號
    被      告  姚金豆  女  60歲（民國00年00月0日生）
                        住地址詳卷
                        國民身分證統一編號：Z000000000號
上列被告因傷害案件，已經偵查終結，認應提起公訴，茲將犯罪
事實及證據並所犯法條分敘如下：
        犯罪事實
一、姚金豆於民國110年1月10日20時許，在新北市○○區○○路
    0 段000 號前，因與韓寶玉發生糾紛，其竟基於傷害之犯意
    ，將韓寶玉推倒在地，並壓坐在韓寶玉之身上，持行動電話
    毆打韓寶玉頭部，韓寶玉受有頭部紅腫6.1Ｘ7.1公分及瘀青
    5.6Ｘ6.1公分之傷害。
二、案經韓寶玉訴由新北市政府警察局新莊分局報告偵辦。
        證據並所犯法條
一、證據清單及待證事實：
┌──┬───────────┬───────────┐
│編號│證據名稱              │待證事實              │
├──┼───────────┼───────────┤
│1   │被告姚金豆之供述      │訊據被告固坦承有持行動│
│    │                      │電話毆打告訴人，惟矢口│
│    │                      │否認上開犯罪事實，辯稱│
│    │                      │：當時伊持行動電話要拍│
│    │                      │攝告訴人，告訴人將伊行│
│    │                      │動電話打掉，伊毆打告訴│
│    │                      │人是因為怕電話再次被告│
│    │                      │訴人毀損，所以才正當防│
│    │                      │衛云云。              │
├──┼───────────┼───────────┤
│2   │證人即告訴人韓寶玉之指│佐以證明全部犯罪事實。│
│    │證                    │                      │
├──┼───────────┼───────────┤
│3   │案發現場監視錄影畫面光│案發時告訴人固有將被告│
│    │碟及翻拍照片、勘驗筆錄│手中物品拍掉（從畫面中│
│    │                      │看不出來是行動電話），│
│    │                      │然被告於物品掉落後，先│
│    │                      │將告訴人推倒在地，拾起│
│    │                      │遭拍落之物後，隨即持遭│
│    │                      │拍落之物壓坐在告訴人身│
│    │                      │上毆打告訴人，斯時，遭│
│    │                      │拍落之物已置於被告支配│
│    │                      │之下，且畫面中亦未見告│
│    │                      │訴人有搶奪該物品之舉，│
│    │                      │易言之，被告未遭受現時│
│    │                      │不法侵害，顯見被告所辯│
│    │                      │應屬卸責之詞。        │
├──┼───────────┼───────────┤
│4   │新北市市立聯合醫院於11│告訴人受有頭部紅腫6.1 │
│    │0 年1 月10日出具之診斷│Ｘ7.1 公分及瘀青5.6 Ｘ│
│    │證明                  │6.1公分之傷害之事實。 │
└──┴───────────┴───────────┘
二、核被告所為，係犯刑法第277條第1項之傷害罪嫌。
三、依刑事訴訟法第251條第1項提起公訴。
    此  致
臺灣新北地方法院
中    華    民    國   110    年    8     月    19    日
                            檢察官  陳雅詩
本件正本證明與原本無異
中    華    民    國   110    年    9     月    7     日
                            書記官  王俊翔
附錄本案所犯法條全文 
中華民國刑法第277條
傷害人之身體或健康者，處 5 年以下有期徒刑、拘役或 50 萬
元以下罰金。
犯前項之罪，因而致人於死者，處無期徒刑或 7 年以上有期徒
刑；致重傷者，處 3 年以上 10 年以下有期徒刑。